---
title: "Visualización mensual de temperatura promedio"
output: rmarkdown::html_vignette
vignette: >
  %\VignetteIndexEntry{Visualización mensual de temperatura promedio}
  %\VignetteEngine{knitr::rmarkdown}
  %\VignetteEncoding{UTF-8}
---

```{r, include = FALSE}
knitr::opts_chunk$set(
  collapse = TRUE,
  comment = "#>"
)
```

```{r setup}
library(estacionr)
```

# Introducción

En esta viñeta se muestra cómo usar la función `grafico_temperatura_mensual()` para visualizar la temperatura promedio mensual registrada por distintas estaciones meteorológicas.

# Ejemplo de uso

```{r}
library(ggplot2)

#Cargar algunos datos de ejemplo
data(NH0472)
data(NH0437)

#Crear el gráfico de temperatura mensual
grafico_temperatura_mensual(
df = rbind(NH0472, NH0437),
titulo = "Temperatura promedio mensual por estación"
)
```

# Qué hace la función

La función calcula el **promedio mensual** de la columna `temperatura_abrigo_150cm` agrupando por estación e identifica los meses con etiquetas abreviadas.

# Argumentos principales

-   `df`: data frame con las columnas `fecha`, `id` y `temperatura_abrigo_150cm`.

-   `colores`: vector opcional de colores personalizados.

-   `titulo`: texto para el título del gráfico.

# Salida

Devuelve un gráfico de líneas (`ggplot2`) con la temperatura promedio mensual por estación.

# Conclusión

Ideal para comparar variaciones estacionales de temperatura entre estaciones de la red INTA SIGA.
