---
title: "Cómo leer datos de una estación meteorológica"
output: rmarkdown::html_vignette
vignette: >
  %\VignetteIndexEntry{Cómo leer datos de una estación meteorológica}
  %\VignetteEngine{knitr::rmarkdown}
  %\VignetteEncoding{UTF-8}
---

```{r, include = FALSE}
knitr::opts_chunk$set(
  collapse = TRUE,
  comment = "#>"
)
```

```{r setup}
library(estacionr)
```

# Introducción

En esta viñeta aprenderás a utilizar la función `leer_datos_estacion()` del paquete "estacionr" para descargar y leer datos de estaciones meteorológicas.

La función facilita la obtención de los registros sin tener que ingresar manualmente las URLs, y guarda los datos de forma local para usarlos posteriormente.

# Uso básico

```{r}
#Leer metadatos
metadatos <- leer_datos_estacion("metadatos", "datos/metadatos_completos.csv")

#Leer datos de una estación específica
NH0472 <- leer_datos_estacion("NH0472", "datos/NH0472.csv")
```

# Parámetros de la función

-   `id_estacion`: identificador de la estación a leer (por ejemplo `"NH0472"` o `"metadatos"`).

-   `ruta_archivo`: ruta local donde se guardará el CSV.

# Resultados esperados

La función devuelve un data frame con las columnas medidas por la estación, incluyendo por ejemplo:

-   `fecha`

-   `temperatura_abrigo_150cm`

-   `precipitacion_pluviometrica`

-   `radiacion_global`

-   `granizo`

-   `nieve`

# Comportamiento inteligente

Si el archivo ya fue descargado anteriormente, la función solo lo lee.\
Si no existe, lo descarga automáticamente y lo guarda en la ruta especificada.

# Conclusión

Esta función es ideal para automatizar la lectura de datos meteorológicos, especialmente cuando se trabaja con múltiples estaciones.
