---
title: "Resumen estadistico de temperatura por estación"
output: rmarkdown::html_vignette
vignette: >
  %\VignetteIndexEntry{Resumen estadistico de temperatura por estación}
  %\VignetteEngine{knitr::rmarkdown}
  %\VignetteEncoding{UTF-8}
---

```{r, include = FALSE}
knitr::opts_chunk$set(
  collapse = TRUE,
  comment = "#>"
)
```

```{r setup}
library(estacionr)
```

# Introducción

En esta viñeta se explica el uso de la función `tabla_resumen_temperatura()`, que permite generar un resumen estadístico de las temperaturas registradas por una o varias estaciones.

# Ejemplo de uso

```{r}
data(NH0472)
data(NH0910)

#Generar tabla resumen combinando dos estaciones

tabla_resumen_temperatura(NH0472, NH0910)
```

# Qué calcula la función

Para cada estación, se obtiene:

-   `media`: temperatura media

-   `mínimo`: valor más bajo registrad

-   `máximo`: valor más alto registrado

-   `desviación`: desviación estándar

-   `n_observaciones`: cantidad de registros no faltantes

# Uso típico

Ideal para comparar rápidamente las características térmicas entre distintas estaciones.

# Conclusión

Esta función resume de manera clara y ordenada los valores de temperatura, siendo útil en análisis exploratorios o reportes meteorológicos.
